【裁判字號】    95,上訴,356
【裁判日期】    950511
【裁判案由】    毒品危害防制條例等
【裁判全文】
臺灣高等法院刑事判決                 95年度上訴字第356號
上  訴  人
即  被  告  甲○○
                    （現於台灣台北看守所羈押中）
指定辯護人  本院公設辯護人  李廣澤
上  訴  人
即  被  告  乙○○
                    （現於台灣台北看守所羈押中）
指定辯護人  義務辯護人  李韶生律師
上列上訴人因毒品危害防制條例等案件，不服臺灣桃園地方法院
94年度訴字第1270號，中華民國94年12月23日第一審判決（起訴
案號：臺灣桃園地方法院檢察署94年度偵字第8563號、第9809號
、第12159號），提起上訴，本院判決如下：
    主  文
原判決關於甲○○販賣第二級毒品及定執行刑部分、乙○○部分
均撤銷。
甲○○、乙○○共同連續販賣第二級毒品，甲○○處有期徒刑捌
年陸月，乙○○處有期徒刑柒年肆月。販賣毒品所得財物新台幣
貳佰萬元沒收，如全部或一部不能沒收時，以其財產抵償之。如
附表一所示之第二級毒品甲基安非他命貳拾包又參罐，均沒收銷
燬之；如附表一各編號所示之外包裝塑膠袋及塑膠罐；附表二所
示之粉末玖包又貳罐、附表三所示之小磅秤壹台、行動電話貳支
、帳冊壹本、轉動式手動壓模機壹部、轉盤式手動壓模機壹部、
電熱烘乾機壹部、打錠製模工具壹批、虎鉗壹支、香料拾陸瓶、
色素參拾瓶、分裝夾鏈袋壹包，均沒收之。
    事  實
一、甲○○明知甲基安非他命係毒品危害防制條例第2條第2項第
    2 款所列之第二級毒品，依法不得販賣、持有，竟基於販賣
    第二級毒品甲基安非他命牟取不法利益之概括犯意，自民國
    93年5 月間某日起，以不詳價格向綽號「黑烏龜」之成年男
    子（真實姓名不詳）購入數量、純度不詳之第二級毒品甲基
    安非他命後，除部分供己施用外，餘則在桃園縣龍潭鄉○○
    ○街41之1號11樓租屋處，以不詳之比例，將上開販入之甲基
    安非他命摻入咖啡因、葡萄糖及香料加以稀釋、以烘乾機烘
    乾、壓模機及製模打錠工具打錠完成後，而以每錠新台幣（
    以下同）10元之成本、100元之代價，自 93年5月1日起，在
    桃園龍潭、豐原、台南等地連續多次販賣予綽號「阿象」之
    男子（真實姓名、年籍均不詳）及不特定之外勞等人，賺取
    差價牟利。乙○○與甲○○為男女朋友，乙○○於 93年7月
    間某日起，與甲○○於上開處所同居後，遂與甲○○共同基
    於販賣第二級毒品甲基安非他命之犯意聯絡，與甲○○共同
    販賣毒品，而由甲○○與購毒者談妥交易價格、數量、地點
    後，或直接或以其所有供共同販賣毒品所用之0000000000號
    行動電話與乙○○所有使用之0000000000號行動電話聯絡，
    由乙○○將甲○○所準備已經稀釋之毒品依所需數量烘乾、
    打錠、分裝完畢，再交由甲○○送往不詳處所交付毒品販賣
    予不特定人，二人以此方式，先後販賣添加甲基安非他成份
    之藥錠約2 萬顆，計販毒所得款項為二百萬元。嗣經警循線
    向臺灣臺北地方法院檢察署申請通訊監察書，對甲○○使用
    之門號0000000000號、0000000000號、0000000000號行動電
    話實施監聽錄音及至現場查察，於94年5月4日向原審申請搜
    索票，而於(1)94年5月9日15時50分許，持搜索票前往桃園縣
    八德市○○街33巷55弄17號甲○○住處實施搜索，並自甲○
    ○身上扣得甲基安非他命2包（驗前總毛重68.46公克，包裝
    塑膠袋總重1.46公克，甲基安非他命純度約91.1％，詳如附
    表一編號七所示）；(2)同日16時30分許，前往桃園縣龍潭鄉
    ○○○街41之1號11樓甲○○與乙○○同居處所，扣得甲基安
    非他命共18包、3罐（其重量、數量、成分均詳如附表一編
    號一至六、編號八至十一所示）、及供販賣毒品所用之小磅
    秤1台、行動電話2支、帳冊1本、轉動式手動壓模機1部、轉
    盤式手動壓模機1部、電熱烘乾機1部、打錠製模工具1批、
    虎鉗1支、供稀釋販賣毒品預備之不明粉末共9包2罐（其重
    量、數量、成分均詳如附表二所示）、香料16瓶、色素30瓶
    、供分裝預備之分裝夾鏈袋1包等物（詳如附表三所示）。
二、案經內政部警政署刑事警察局移送臺臺灣桃園地方法院檢察
    署檢察官偵查起訴。
    理  由
一、訊據被告甲○○矢口否認有販賣第二級毒品之犯行，辯稱：
    有摻安非他命這部分，並沒有販賣。那只是在實驗階段，當
    時是因為客戶反應說減肥效果不好，因為伊自己有施用安非
    他命，又聽說加入安非他命可以減肥效果比較好，所以才加
    入，但伊並沒有販賣。實驗的減肥藥有摻安非他命，但還沒
    有販賣。原審辯護人為被告甲○○辯護意旨以：渠以為將甲
    基安非命添加入減肥藥「YABA」，已因稀釋而非毒品；且於
    偵查中自白犯罪，應有毒品危害防制條例第17條減刑規定之
    適用；又添加甲基安非他命之「YABA」藥錠迄未賣出云云。
    本院審理時辯護人為被告甲○○辯護略稱：原判決認定被告
    已賣出二萬顆藥錠，惟本案並無任何人出面指認向被告買過
    摻有安非他命之減肥藥，被告至多僅成立意圖販賣而持有安
    非他命罪等語。訊據被告乙○○坦承有將被告甲○○稀釋、
    烘乾之第二級毒品甲基安非他命打成藥錠，並分裝待售，且
    交由被告甲○○交付客戶之事實不諱，惟辯稱：伊只是偶而
    幫甲○○打錠，但是打了沒幾顆，就沒有做了，因為那需要
    很大的力氣。且伊並不知悉藥錠內有毒品甲基安非他命成分
    ，且上開行為僅係出於幫忙被告甲○○之意思，不是伊要去
    賣的云云。原審辯護人為被告乙○○辯護意旨以：渠並不知
    悉該藥錠之成份內有毒品，且縱知情，亦僅係出於幫忙被告
    甲○○之意思，且並無交付毒品、收取價金之販賣構成要件
    行為，應僅係構成幫助犯云云。本院審理時辯護人為被告乙
    ○○辯護稱：乙○○投靠甲○○之前，甲○○就已經開始販
    賣減肥藥，乙○○去了之後，也只知道甲○○是在販賣減肥
    藥，兩者間並無犯意聯絡，從最初的警訊筆錄裡面也可以看
    出甲○○只是偶爾找乙○○幫忙打錠，乙○○至多也僅成立
    幫助犯而非正犯，原審量刑過重等語。
二、經查：
（一）被告甲○○如何販賣甲基安非他命等情，業據證人即共同
      被告乙○○於原審交互詰問時證述明確，並結證稱：伊自
      從與被告甲○○於桃園縣龍潭鄉○○○街41之1號11樓租屋
      處同居後，就見被告甲○○在賣藥錠，伊後來有問被告甲
      ○○裡面成分，被告甲○○說裡面有甲基安非他命的成分
      ，因為經濟壓力很大才賣這個，每次被告甲○○去送貨，
      伊大概都知道，被告甲○○也會打電話要伊分裝數量，50
      的1包是指1包50顆，100的1包是指1包100顆，伊曾經幫被
      告甲○○記下要買的人及數量，也曾經有1、2次幫對方告
      訴被告甲○○交付地點，伊擔心這個風險很大，有的錢收
      不回來會賠錢，所以才記帳，帳冊上記載賣出去的數量和
      成本是伊大概算的，至於成本如何，是因為伊曾聽見被告
      甲○○打電話向他人販入甲基安非他命，伊才知道大概是
      多少錢等語（見原審卷第107至116頁）。被告甲○○於警
      詢時亦供稱：以1顆「YABA」100元之價格販賣予綽號「阿
      象」男子及外勞等人，伊的成本都很低，販入3 萬元的甲
      基安非他命約可作400、500顆「YABA」，伊最後一次販賣
      係於94年5月7日晚上，分別至台南、豐原地區賣出各 500
      、300顆藥錠予不詳之人（見 94年度偵字第8563號偵查卷
      第6頁）；於偵查時復供稱：伊自93年5、6 月間某日起就
      開始製造「YABA」藥錠，其製造方式係將甲基安非他命添
      加香草粉、咖啡粉、葡萄糖等物稀釋，並以1顆100元之價
      格販賣予外勞等語（同上偵查卷第54頁）；再於94年7 月
      8 日原審訊問時供稱：伊承認有將安非他命稀釋後販賣出
      去，伊知道錯了等語（見原審卷第19頁）；於 94年7月29
      日原審準備程序時供稱：伊是將安非他命添加葡萄糖及其
      他東西稀釋，別人販賣的減肥藥裡面也有添加安非他命等
      語（見原審卷第55頁）；於 94年9月21日原審審理時亦供
      稱：伊買進毒品加入咖啡因、葡萄糖及香料稀釋，並且以
      烘乾機烘乾，再以壓模機打錠，做成「YABA」藥錠販賣，
      客人打電話來訂貨，伊就送至工廠交付毒品，等客人發薪
      水時再收錢，賣給客人的藥錠裡頭有添加甲基安非他命等
      語（見原審卷第97、99、105 頁）。經核證人即共同被告
      乙○○與被告甲○○之供述，就被告甲○○販賣毒品甲基
      安非他命之情節相符合。此外，復有門號0000000000號、
      0000000000號、0000000000號行動電話監聽內容譯文所載
      二人對談內容情節（證人乙○○所使用之門號係00000000
      00號），及扣案帳冊記載賣出數量、金額可資佐證。而證
      人乙○○與被告甲○○係同居男女朋友關係，與被告甲○
      ○感情匪淺，於原審審理時亦經具結作證，當無甘冒偽證
      刑責構詞誣陷被告甲○○之理。因此，證人乙○○上揭證
      詞，應堪以採信。
（二）又本案係因臺灣臺北地方法院檢察署檢察官依法核發通訊
      監書對被告甲○○所使用之0000000000號、0000000000號
      、0000000000號行動電話實施監聽後，始於94年5月4日向
      原審申請搜索票，警察依原審所核發之搜索票，先後於93
      年5月9日15時50分許，在桃園縣八德市○○街33巷55弄17
      號甲○○住處查獲甲○○，並扣得如附表一編號七所示之
      不明粉末2包，隨即再於同日16時30 分許，在桃園縣龍潭
      鄉○○○街41之1號11樓查獲被告乙○○，並扣得如附表一
      之不明粉末18包又3罐、附表二所示之不明粉末9包又2 罐
      、附表三編號所示之小磅秤1台、行動電話2支、帳冊1 本
      、轉動式手動壓模機1部、轉盤式手動壓模機1部、電熱烘
      乾機1部、打錠製模工具1批、虎鉗1支、香料16 瓶、色素
      30瓶、分裝夾鏈袋1 包等物（均詳如附表三所示）等情，
      有上開門號之通訊監察書各1 份、上開門號通話內容之監
      聽譯文1份（94年度偵字第9809號偵查卷第54至135頁）、
      搜索票及搜索扣押筆錄2份（94年度偵字第85 63號偵查卷
      第14至30頁）可證。其中在甲○○住處所查扣如附表一編
      號所示之不明粉末2 包，經送鑑定結果，係第二級毒品甲
      基安非他命（驗前總毛重68.46公克，包裝塑膠袋總重1.
      46公克，測得甲基安非他命純度約91.1％，詳如附表一編
      號七所載內容），另在甲○○與乙○○同居處所查扣之如
      附表一所示之不明粉末18包又3 罐，經送鑑定結果，其結
      果以：
   (1) 如附表一編號一部分：1 包，經檢視為紅色粉末，驗前毛
      重40.74 公克，包裝塑膠袋重6.97公克，取樣檢驗出第二
      級毒品甲基安非他命，測得甲基安非他命純度為16.0％。
   (2) 如附表一編號二部分：計7 包，驗前總毛重80.76 公克，
      包裝塑膠袋約重4.10公克，其中5 包分係綠、紅色圓形藥
      錠，另2 包則為紅色圓形藥錠，各藥錠表面均印有「WY」
      ，取樣檢出甲基安非他命成分，測得甲基安非他命純度約
      15.1％。
   (3) 如附表一編號三部分：計2 包，驗前總毛重16.13 公克，
      包裝塑膠袋重1.42公克，經檢視為潮濕狀紅色圓形藥錠，
      表面均印有「WY」圖案，取樣檢出甲基安非他命成分。
   (4) 如附表一編號四部分：3 包，驗前總毛重15.1公克，包裝
      塑膠袋約重2.64公克，外觀係綠色圓形藥錠，各藥錠表面
      均印有「WY」，取樣檢出甲基安非他命成分，測得甲基安
      非他命純度約18.2％
   (5) 如附表一編號五部分：計3 包，均紅色粉末，驗前總毛重
      11 4.72 公克，包裝塑膠袋約重2.95公克，取樣驗出微量
      甲基安非他命成分。
   (6) 如附表一編號六部分：1 包，經檢視為綠色粉末，驗前總
      毛重3.79公克，包裝塑膠袋約重0.56公克，驗出甲基安非
      他命成分。
   (7) 如附表一編號七部分：2 包，經檢視為晶體狀，驗前總毛
      重68.46公克，包裝袋重1.46公克，另淨重34.82公克，取
      樣4.12公克鑑驗，驗餘30.70 公克，檢出甲基安非他命成
      分，測得甲基安非他命純度約91.1％。
   (8) 如附表一編號八部分：1 包，經檢視為白色晶體狀，驗前
      總毛重3.49公克，包裝塑膠袋約重2.05公克，檢驗出甲基
      安非他命成分。
   (9) 如附表一編號九部分：1 罐，經檢視為塑膠罐裝，內有橘
      紅色粉末，驗前總毛重535.33公克，包裝塑膠罐約重133.
      76公克，檢出甲基安非他命成分，測得甲基安非他命純度
      約12.9％。
   (10)如附表一編號十部分：1罐，經檢視為塑膠罐裝，內有紅色
     粉末，驗前總毛重165.30公克，包裝塑膠罐約重59.54公克
     ，檢出微量甲基安非他命成分。
   如附表一編號十一部分：1罐，經檢視為塑膠罐裝，內有橘
     紅色粉末，驗前總毛重292.18公克，包裝塑膠罐約重128.7
     9公克；另淨重163.39公克，取樣0.06公克鑑驗，驗餘163.
     33 公克，均檢出微量甲基安非他命成分。此有內政部警政
     署刑事警察局 94年5月10日刑鑑字第0940072182號鑑定書1
     份附卷可稽（見 94年度偵字第8563號偵查卷第44至47頁）
     ，且上情亦為被告甲○○所是認。而於被告2人同居處所扣
     得之上開毒品之數量甚鉅，且同時又扣得如附表三所示 之
     稀釋、分裝毒品販賣用之小磅秤1台、行動電話2支、帳冊1
     本、轉動式手動壓模機1部、轉盤式手動壓模機1部、電熱
     烘乾機1部、打錠製模工具1批、虎鉗1支、香料16瓶、色素
     30瓶、分裝夾鏈袋1包等用以稀釋、分裝毒品之工具，顯見
     該鉅量毒品並非供己施用，而係被告2人用以稀釋後販賣至
     明，亦足證上述被告甲○○於警詢、偵查、及原審審理時
     之自白核與事實相符，此部分事證明確，其犯行業堪認定
     。
（三）甲○○嗣後於原審 94年12月9日審理時及本院審理時雖辯
      稱：伊賣的係減肥藥，添加甲基安非他命之藥錠還沒開始
      賣云云，然查，被告於原審 94年12月9日同日審理時雖稱
      ：之前賣的僅有摻咖啡因、葡萄糖、咖啡粉、香草精、咖
      啡醬、沒有摻毒品，然其卻又供稱：有摻毒品的那些係在
      「去年」（即93年）5月6日、7 日之後才加的（見原審卷
      第199頁），就被告上開供述，則迄被告2人為警查獲之94
      年5月9日止，其摻入甲基安非他命於「YABA」藥錠亦有一
      年，豈有未及賣出之理。且被告自承所販賣之對象，均係
      外勞男子等不詳之人，其前後又已賣出2萬顆（見本院 95
      年4月27 日審判筆錄），賺錢不少，臺灣地區竟有如此眾
      多之外勞男子要減肥而購買減肥藥，殊難令人置信。再者
      ，於被告所使用之0000000000 門號，被告與使用0000000
      000 號門號之不詳姓名之人對談之內容有：「我跟他在車
      上的時候，警察停在後面，警察一來，我就把車開走，警
      察不曉得是跟他還是跟我，問題是怕到出事，我很小心，
      是他，他騎著摩托車去賣，我怕人家是跟他，跟到我這裡
      」、「他說他一回去，警察就到，電話他都不敢再講，嚇
      死我了」、「每一台都要停下來看車，我忘記褲腰上還有
      1包」等語（見94年度偵字第9809號偵查卷第68、69 頁）
      ，果被告僅係販賣咖啡因、葡萄糖成分等通常物品，而無
      何不法之事，何需如此小心躲避警察。況且，於被告住處
      、租屋處查獲之上開毒品，又係被告以烘乾機、壓模機等
      工具製造，且均分門別類，各依其所含甲基安非他命、其
      他添加物成數之不同，而以紅色、綠色區別，益見被告等
      販賣毒品，已非短暫時日，且規模甚鉅，其上開所辯，顯
      係事後翻異之詞，要不足採。
（四）被告乙○○雖辯稱對於販賣毒品之事伊並不知情云云。然
      查關於被告參與乙○○販賣第二級毒品之犯行，被告乙○
      ○於原審訊問時即供稱：問伊（指被告甲○○）做的東西
      是什麼成分，伊才說是甲基安非他命，伊說減肥藥都有這
      個成分，見過伊稀釋、烘乾藥錠之過程，偶爾也會幫忙烘
      乾、壓錠、分裝製造，見過伊在上開處所施用甲基安非他
      命等語（見原審卷第75、107、110、116 頁）。而證人即
      被告甲○○於原審審理時證稱：「（是不是在跟乙○○共
      同居住的處所製造含有毒品之藥錠？）是（乙○○有無親
      眼看到你製造的過程？）在同一個房間一定是看的到」等
      語（見原審卷第106 頁），查以被告乙○○與被告甲○○
      同居時日非短，2 人又係男女朋友，關係匪淺，被告乙○
      ○對於被告甲○○於2 人同居處所稀釋販賣毒品一節，自
      無可能毫不知情，且被告乙○○自承曾見被告甲○○施用
      毒品，其對於毒品外觀、形狀，即非毫無認識，況於2 人
      同居處所查扣毒品之數量甚鉅，被告乙○○自無不知之理
      。而被告乙○○更係參與烘乾、打錠、分裝毒品過程，顯
      見其對於藥錠內有毒品甲基安非他命成分，已有知悉。又
      被告乙○○亦自承有幫忙記帳之行為，關於帳冊記載一事
      ，被告乙○○於原審供稱：伊擔心這個風險很大，有的錢
      收不回來會賠錢，所以才記帳，帳冊上記載賣出去的數量
      和成本是伊大概算的，至於成本如何，是因為伊曾聽見被
      告甲○○打電話向他人拿甲基安非他命，伊才知道大概是
      多少錢等語（見原審卷第107至116頁），被告乙○○既知
      甲○○係以「拿毒品」算入成本，益見其對於甲○○係販
      售稀釋之毒品乙節，顯然知情，被告乙○○辯稱不知情云
      云，無非卸責之詞，不足採信。
（五）被告乙○○及其辯護人雖辯稱伊僅係幫忙被告甲○○，並
      未從中牟利，伊雖有烘乾、壓錠、分裝毒品之客觀行為，
      但所從事係販賣構成要件以外之行為，自不得論以共同販
      賣毒品等語置辯。惟按凡以自己犯罪之意思而參與犯罪，
      不論其所參與者，是否犯罪構成要件之行為，皆為刑法第
      二十八條所規定之共同正犯，必以幫助他人犯罪之意思而
      參與犯罪，其所參與者又為犯罪構成要件以外之行為，始
      為刑法第三十條第一項所規定之從犯。本件依被告乙○○
      所記載之扣案帳冊，再參酌被告乙○○於原審所供：帳冊
      內容其中記載「拿」係指賣出「YABA」而應收之款項，依
      每次交易賣出之數量概算，「回」係已收款項，係被告甲
      ○○口頭所述金額而記，「餘」則係「拿」與「回」之差
      額，即販賣毒品之未收款項等語（見原審卷第111、112、
      204 頁）。而證人即共同被告甲○○於原審審理交互詰問
      時，亦具結證稱2 人曾因販毒帳款催收問題多次爭執等語
      （見原審卷第101 頁），足見被告乙○○對於販賣毒品利
      得，確有相當計較，尚非無任何牟利之意甚明。況被告乙
      ○○於原審審理時一再自承因並無其他工作收入，又欠下
      鉅額債務，故而涉犯本案等情，則其所為記錄販賣毒品帳
      款或壓錠、分裝毒品之舉，尚非僅係單純幫助甲○○販賣
      安非他命，，其亦有為自己牟利甚明。另參酌被告乙○○
      以其門號0000000000號行動電話與被告甲○○所使用之00
      0000 0000號行動電話間為渠二人所不爭（見本院95年3月
      17日準備程序筆錄）之電信錄音內容顯示，綽號「老婆」
      之被告乙○○與被告甲○○之對談內容有：「有啊， 300
      多」、「應該比那漂亮一點啦，可是還是要改過」、「我
      用我磨得很漂亮」、「我會再用啦，可能還是要用黑膠那
      個底」等語（同上偵查卷第75、76頁），上開對談內容業
      經原審提示被告2人坦認無訛，經細酌其內容與扣案之「Y
      ABY 」藥錠印字情形相互比對（其印字情形詳如附表一所
      示），應係被告乙○○對於藥錠製程如何改善有所表示，
      益見其視此販賣為自己之事務。況上開電信錄音內容，被
      告2人間之對談尚有：「要幾個？」、「300」、「你幫我
      分50的1包，100的1包」、「他拿去多少？」、「500」、
      「你弄好了？」、「我現在去拿東西給他們」、「那個可
      以嗎？」、「剛做好，好了再打給你，盡量壓啦」、「你
      10個10個」、「有啦，有分啦」、「你去工廠找他」、「
      你要跟我一起去跑嗎？」、「不去了」、「100的1包拿幾
      包」、「老婆，你弄好了？」、「那你拿下來給我」等內
      容（見94年度偵字第9809號第73至80頁之監聽譯文），核
      其內容，係被告甲○○向被告乙○○告知毒品交易數量或
      對象等細節情形，以由被告乙○○進行壓錠、分裝毒品供
      其交付，可見被告乙○○對於販賣毒品之交易，涉入匪淺
      ，要非偶爾幫忙被告甲○○販賣而已。本件被告乙○○既
      以自己犯罪之意思，而參與烘乾、壓錠、分裝毒品安非他
      命以供販賣，且負責記帳，自已參與犯罪構成要件行為。
      是被告乙○○及辯護人所辯無共同販賣之意思，至多僅係
      幫助而已云云，顯不足採。被告乙○○與同案被告甲○○
      就上開販賣第二級毒品甲基安非他命之行為之間，顯有犯
      意聯絡及行為分擔，堪可認定。
（六）查甲基安非他命物稀價昂，且政府懸為禁令嚴加取締，苟
      無利可圖，衡情被告應無甘冒被取締判處重罪之危險而從
      事甲基安非他命之買賣之理，是其所販入甲基安非他命之
      價格必較其出售之價格低廉，而有從中賺取買賣差價牟利
      之意圖。本件被告2 人，以販入之甲基安非他命摻入成本
      低廉之咖啡因、葡萄糖等成分加以稀釋再予賣出，依被告
      甲○○於本院審理時自承其成本每顆不到十元，每顆售價
      一百元（見本院 95年4月27日審判筆錄），如此計算，其
      每顆至少賺取90元之差價，被告2 人既已從中賺取差價，
      其有營利之意圖，堪可認定。又本件扣案毒品，經送鑑定
      結果，係甲基安非他命，而非安非他命，此有上開鑑定書
      可查，起訴書此部分所載，尚有誤會，併予敘明。
（七）綜上所述，被告甲○○就上揭有販賣毒品之自白，核與事
      實相符，自堪採為對其不利認定之依據。其嗣後雖翻異前
      詞，辯稱販賣之部分均未添甲基安非他命等語，顯係事後
      避就、卸責之詞，不足採信。被告乙○○辯稱並不知情，
      且僅係幫助犯之詞，亦非可採。本案事證已臻明確，被告
      二人販賣毒品犯行，均堪予認定。
三、核被告甲○○與乙○○二人所為，係犯毒品危害防制條例第
    4條第2項之販賣第二級毒品罪。被告2 人為販賣第二級毒品
    甲基安非他命而持有第二級毒品甲基安非他命，其持有之低
    度行為應為販賣之高度行為所吸收，均不另論罪。被告2 人
    間，就販賣第二級毒品甲基安非他命犯行，具有犯意聯絡及
    行為分擔，均為共同正犯。被告2 人先後多次販賣第二級毒
    品甲基安非他命之犯行，時間緊接，所犯構成要件相同，顯
    係基於概括犯意為之，應依連續犯規定論以一罪，除無期徒
    刑不得加重外，並應就其餘部分加重其刑。至被告甲○○雖
    供出其毒品來源係「黑烏龜」之男子等語，惟查該名「黑烏
    龜」之年籍資料均係不詳，且並無經警因而破獲，自無得以
    邀減輕其刑之寬典，附此敘明。
四、原審認被告罪證明確，予以論罪科刑，固非無見，惟查(1)毒
    品危害防制條例第十九條第一項之規定，係刑法第三十八條
    第一項第三款，第三項但書之特別規定，採義務沒收主義，
    故販賣毒品所得之金錢，如能認定確係販賣毒品所得之款項
    ，均應宣告沒收，不以當場搜獲扣押者為限。本件被告甲○
    ○於警訊及偵查時供稱：伊係以每顆「YABA」一百元之價格
    出售等語（見94年度偵字第8563號偵查卷第6頁、第54 頁）
    。於原審供稱其賣出之減肥藥「YABA」約一、二萬顆，一萬
    顆以上等語（見94年12月9 日審判筆錄）；於本院審理時則
    明白供稱：伊是以一顆一佰元的價格販賣，大概賣了二萬顆
    等語（見本院 95年4月27日審判筆錄）。而被告所販買者均
    係添加甲基安非他成份之藥錠，業經本院認定如上，以此推
    算被告販賣毒品所得之款項應為2 百萬元，自應依法宣告沒
    收，如全部或一部不能沒收時，以其財產抵償之，原判決理
    由認本件無法查得及認定被告實際收取之販毒所得金額，而
    未就被告販賣毒品所得之金錢，宣告沒收，如全部或一部不
    能沒收時，以其財產抵償之，自有未洽(2)毒品之外包裝有防
    止毒品裸露、逸出及潮濕之功用，並便於攜帶及運輸，其係
    供販賣、運輸毒品所用之物，至為顯然。原判決就查獲之被
    告所有如附表一各編號所示添加甲基安非他命之藥錠其外包
    裝塑膠袋或塑膠罐等，漏未依毒品危害防制條例第十九條第
    一項之規定宣告沒收，亦有判決不適用法則之違誤。被告提
    起上訴猶執上述陳詞否認犯罪，其辯解均無理由，有如上述
    ，被告上訴固無理由，惟因原判決關於販賣第二級毒品部分
    既有可議，爰由本院將該部分及定執行刑部分撤銷改判，並
    審酌被告2 人無視法律之禁止，販賣甲基安非他命，期間長
    達一年之久，所販出之毒品數量甚鉅，其助長毒品氾濫、戕
    害他人身心健康之程度等情，並審酌被告2 人並無犯罪前科
    紀錄，有本院被告全國前案紀錄表存卷可稽，素行尚稱良好
    ，及其犯罪之動機、目的、手段、智識程度、犯罪後之態度
    等一切情狀情形，量處如主文所示之刑，並就被告甲○○所
    併科罰金部分諭知易服勞役之折算標準，以示懲儆。
五、如附表一所示之甲基安非他命20包又3 罐（重量、純度均詳
    如附表一所載）均為查獲之毒品，均應依毒品危害防制條例
    第18條第1 項前段規定，沒收銷燬之。如附表一各編號所示
    之外包裝塑膠袋或塑膠罐；附表三編號三所示之物，係供被
    告2 人烘乾毒品所用，附表三編號一、編號二、編號六、編
    號八、編號九所示之物，係用於毒品秤重、壓錠之工具，附
    表三編號十、十一之行動電話，係被告2 人間供本件犯罪聯
    絡工具，附表三編號十二所示之帳冊，係被告乙○○用於催
    收販毒款項之物，上開扣案物品均係被告2 人所用供販賣第
    二級毒品甲基安非他命之犯罪所用，應依毒品危害防制條例
    第19條第1 項規定沒收。另扣案如附表三編號七所示之分裝
    夾鏈袋，雖可供包裝毒品之用，然衡之一般社會經驗法則，
    上開分裝夾鏈袋之用途，非專供包裝毒品使用一途，尚可作
    為其他物品包裝之用，而扣案如附表二所示之葡萄糖、咖啡
    因粉末9包又2罐、附表三編號四、五所示之香料、色素等物
    ，亦非專供販賣毒品使用一途，尚可供其他用途，是上開包
    裝袋1包、葡萄糖、咖啡因等粉末9包又2罐、香料16 瓶、色
    素30瓶等物，因均尚未使用，只能視為預備供販賣毒品犯罪
    之物，應與上開條例第19條第1 項規定所指販賣毒品犯罪所
    用之物，即未相合（最高法院94年度台上字第4591號判決意
    旨參照），惟扣案分裝夾鏈袋1包及葡萄糖、咖啡因等粉末9
    包又2罐、香料16瓶、色素30 瓶，被告甲○○既自承所有，
    且預備供販賣毒品犯罪所用，爰均依刑法第38條第1項第2款
    規定宣告沒收。至於被告販賣毒品所得二百萬元，應依法宣
    告沒收，如全部或一部不能沒收時，以其財產抵償之。
六、據上論斷，應依刑事訴訟法第369條第1項前段、第364 條、
    第299條第1項前段，毒品危害防制條例第4條第2項、第18條
    第1項前段、第19條第1項，刑法第11條前段、第28條、第56
    條、第38條第1項第2款，判決如主文。
本案經檢察官洪泰文到庭執行職務。
中    華    民    國    95    年    5     月    11    日
                  刑事第七庭    審判長法  官  陳正雄
                                      法  官  許宗和
                                      法  官  許錦印
以上正本證明與原本無異。
如不服本判決，應於收受送達後十日內向本院提出上訴書狀，其
未敘述上訴之理由者並得於提起上訴後十日內向本院補提理由書
（均須按他造當事人之人數附繕本）。
                                      書記官  楊妙恩
中    華    民    國    95    年    5     月    18    日
附錄本案論罪科刑法條全文：
毒品危害防制條例第4條第2項：
製造、運輸、販賣第二級毒品者，處無期徒刑或7 年以上有期徒
刑，得併科新台幣7百萬元以下罰金。
 附表一：
┌──┬───────┬──┬────────────────┬────┐
│編號│  品  名      │數量│ 檢 驗 結 果                    │備註：  │
│    │              │    │                                │括弧內係│
│    │              │    │                                │94年度安│
│    │              │    │                                │保管字78│
│    │              │    │                                │0 號扣押│
│    │              │    │                                │物清單編│
│    │              │    │                                │號      │
├──┼───────┼──┼────────────────┼────┤
│一  │紅色疑似毒品粉│1包 │經檢視為紅色粉末。(一)驗前毛重40.7│        │
│    │末（編號1）   │    │4公克【包裝塑膠袋重6.97公克】。 │        │
│    │              │    │(二)編號1，淨重33.77公克，取0.03公│        │
│    │              │    │克鑑定用罄，餘33.74公克。檢出二 │        │
│    │              │    │級毒品甲基安非他命（Methamphetam│        │
│    │              │    │ine）成分。測得甲基安非他命之純 │        │
│    │              │    │度約16.0%。                     │        │
├──┼───────┼──┼────────────────┼────┤
│二  │疑似YABA毒品成│7包 │編號6-1~6-5每小包內均有紅色圓形 │編號6內 │
│    │品（編號6、7  │    │藥錠，且各有1顆綠色圓形藥錠，編 │有5小包 │
│    │、10）        │    │號7、10則均紅色圓形藥錠，各藥錠 │再予編號│
│    │              │    │表面均印有「wy」，取編號7之紅色 │6-1~6-5 │
│    │              │    │藥錠鑑定。另綠色圓形藥錠部份，因│        │
│    │              │    │外觀與編號11相似，不另行取樣鑑定│        │
│    │              │    │。(一)驗前總毛重80.76公克【包裝塑 │        │
│    │              │    │膠袋總重約4.10克】(二)編號7，淨重3│        │
│    │              │    │0.22公克，取0.49公鑑定用罄，29.7│        │
│    │              │    │3公克。檢出二級毒品甲基安非他命 │        │
│    │              │    │（Methamphetamine）成分。測得甲 │        │
│    │              │    │基安非他命之純度約15.1%。       │        │
├──┼───────┼──┼────────────────┼────┤
│三  │疑似YABA毒品成│2包 │經檢視外觀均為潮濕狀之紅色圓形藥│        │
│    │品（編號8、9）│    │錠，表面均印有「wy」圖案，抽取編│        │
│    │              │    │號鑑定。(一)驗前總毛重16.13公克【 │        │
│    │              │    │包裝塑膠總重1.42克】。(二)編號8， │        │
│    │              │    │淨重11.58公克，取0.06公克鑑定用 │        │
│    │              │    │罄，餘11.52公克。檢出二級毒品甲 │        │
│    │              │    │基安非他命（Methamphetamine）成 │        │
│    │              │    │分。                            │        │
├──┼───────┼──┼────────────────┼────┤
│四  │疑似YABA毒品成│3包 │編號11-1~11-3，外觀均為綠色圓形 │編號11內│
│    │品（編號11）  │    │藥錠，表面均印有「wy」圖案，抽取│有3小包 │
│    │              │    │編號11-1鑑定。(一)驗前總毛重15.10 │，再予編│
│    │              │    │公克【包裝塑膠袋總重約2.64克】。│號11-1~1│
│    │              │    │(二)編號11-1，淨重9.28公克，取0.56│1-3     │
│    │              │    │公克鑑定用罄，餘8.72公克。檢出二│        │
│    │              │    │級毒品甲基安非他命（Methamphetam│        │
│    │              │    │ine）成分。測得甲基安非他命之純 │        │
│    │              │    │度約18.2%。                     │        │
├──┼───────┼──┼────────────────┼────┤
│五  │疑似YABA毒品半│3包 │編號12-1、13-2、13-4，經檢視均為│編號12內│
│    │成品（編號12、│    │紅色粉末。(一)驗前總毛重114.72公克│有4小包 │
│    │13）          │    │【包裝塑膠袋總重約2.95公克】。(二)│，再予編│
│    │              │    │編號12-1、13-2、13-4，總淨重111.│號12-1~1│
│    │              │    │77公克，共取1.32公克鑑定用罄，總│2-4     │
│    │              │    │餘110.45公克。均檢出微量二級毒品│。      │
│    │              │    │甲基安非他命（Methamphetamine） │        │
│    │              │    │成分。                          │編號13內│
│    │              │    │                                │有5小包 │
│    │              │    │                                │，再予編│
│    │              │    │                                │號13-1~1│
│    │              │    │                                │3-5     │
├──┼───────┼──┼────────────────┼────┤
│六  │疑似YABA毒品半│1包 │編號12-4，經檢視為綠色粉末。(一)驗│編號12內│
│    │成品（編號12）│    │前毛重3.79公克【包裝塑膠袋重0.56│有4小包 │
│    │              │    │公克】。(二)編號12-4，淨重3.23公克│，再予編│
│    │              │    │，取0.53公克鑑定用罄，餘2.70公克│號12-1~1│
│    │              │    │。檢出二級毒品甲基安非他命（Meth│2-4     │
│    │              │    │amphetamine）成分。             │        │
├──┼───────┼──┼────────────────┼────┤
│七  │疑似安非他命毒│2包 │編號14-1~14-2，經檢視均為晶體狀 │編號14內│
│    │品（編號14）  │    │，外觀型態均相似，抽取編號14-1鑑│有2小包 │
│    │              │    │定。(一)驗前總毛重68.46公克【包裝 │，再予編│
│    │              │    │塑膠袋總重1.46公克】。(二)編號14-1│號14-1~1│
│    │              │    │，淨重34.82克，取4.12公克鑑定用 │4-2     │
│    │              │    │罄，餘30.70公克。檢出二級毒品甲 │        │
│    │              │    │基安非他命（Methamphetamine）成 │        │
│    │              │    │分。測得甲基安非他命之純度約91.1│        │
│    │              │    │%。                             │        │
├──┼───────┼──┼────────────────┼────┤
│八  │疑似安非他命毒│1包 │經檢視為白色晶體狀。(一)驗前毛重3.│        │
│    │品（編號15）  │    │49公克【包裝塑膠袋重2.05公克】。│        │
│    │              │    │(二)編號15，淨重1.44公克，取0.37公│        │
│    │              │    │克鑑定用罄，餘1.07公克。檢出二級│        │
│    │              │    │毒品甲基安非他命（Methamphetamin│        │
│    │              │    │e）成分。                       │        │
│    │              │    │                                │        │
├──┼───────┼──┼────────────────┼────┤
│九  │紅色疑似毒品粉│1罐 │經檢視為塑膠罐裝，內有橘紅色粉末│        │
│    │末（編號16）  │    │(一)驗前毛重535.33公克【包裝塑膠罐│        │
│    │              │    │重133.76公克】。(二)編號16，淨重40│        │
│    │              │    │1.57公克，取0.08公克鑑定用罄，餘│        │
│    │              │    │401.49公克。檢出二級毒品甲基安非│        │
│    │              │    │他命（Methamphetamine）成分。測 │        │
│    │              │    │得甲基安非他命之純度約12.9%。   │        │
├──┼───────┼──┼────────────────┼────┤
│十  │紅色疑似毒品粉│1罐 │經檢視為塑膠罐裝，內有紅色粉末，│        │
│    │末（編號17）  │    │(一)驗前毛重165.30公克【包裝塑膠罐│        │
│    │              │    │重59.54公克】。(二)編號17，淨重105│        │
│    │              │    │.76公克，取0.05公克鑑定用罄，餘1│        │
│    │              │    │05.71公克。檢出微量二級毒品甲基 │        │
│    │              │    │安非他命（Methamphetamine）成分 │        │
│    │              │    │。                              │        │
├──┼───────┼──┼────────────────┼────┤
│十一  │紅色疑似毒品粉│1罐 │經檢視為塑膠罐裝，內有橘紅色粉末│        │
│    │末（編號19）  │    │(一)驗前毛重292.18公克【包裝塑膠罐│        │
│    │              │    │重128.79公克】。(二)編號19，淨重16│        │
│    │              │    │3.39公克，取0.06公克鑑定用罄，餘│        │
│    │              │    │163.33公克。檢出微量二級毒品甲基│        │
│    │              │    │安非他命（Methamphetamine）成分 │        │
│    │              │    │。                              │        │
├──┴───────┴──┴────────────────┴────┤
│數量合計：20包、3罐                                                   │
└───────────────────────────────────┘
附表二：
┌──┬───────┬──┬────────────────┬────┐
│編號│  品 名       │數量│ 檢 驗 結 果                    │備註：  │
│    │              │    │                                │括弧內係│
│    │              │    │                                │94年度安│
│    │              │    │                                │保管字78│
│    │              │    │                                │0 號扣押│
│    │              │    │                                │物清單編│
│    │              │    │                                │號      │
├──┼───────┼──┼────────────────┼────┤
│一  │紅色疑似毒品粉│3包 │經檢視為紅色粉末。(一)驗前總毛重30│        │
│    │末（編號2~4） │    │51.58公克【包裝塑膠袋總重36.66  │        │
│    │              │    │公克】。(二)編號2~4，淨重3014.92公│        │
│    │              │    │克，取0.07公克鑑定用罄，餘3014.8│        │
│    │              │    │5公克。均檢出Caffeine（咖啡因， │        │
│    │              │    │係興奮劑）成分。均未檢出二級毒品│        │
│    │              │    │甲基安非他命（Methamphetamine） │        │
│    │              │    │成分。                          │        │
├──┼───────┼──┼────────────────┼────┤
│二  │白色疑似毒品粉│1包 │經檢視為白色粉末，(一)驗前毛重1027│        │
│    │末（編號5）   │    │.05公克【包裝塑膠袋重14.71公克】│        │
│    │              │    │(二)編號5，淨重1012.34公克，取0.08│        │
│    │              │    │公克鑑定用罄，餘1012.26公克。檢 │        │
│    │              │    │出Glucose（葡萄糖）成分。未檢出 │        │
│    │              │    │二級毒品甲基安非他命（Methamphet│        │
│    │              │    │amine）成分。                   │        │
├──┼───────┼──┼────────────────┼────┤
│三  │疑似YABA毒品半│4包 │編號12-2、13-1、13-3、13-5，經檢│編號12內│
│    │成品（編號12、│    │視均為紅色粉末。(一)驗前總毛重79.7│有4小包 │
│    │13）          │    │3公克【包裝塑膠袋總重約3.97公克 │，再予編│
│    │              │    │】(二)編號12-2、13-1、13-3、13-5，│號12-1~1│
│    │              │    │總淨重75.76公克，取0.69公克鑑定 │2-4。   │
│    │              │    │用罄，餘75.07公克。均檢出Caffein│編號13內│
│    │              │    │e（咖啡因，係興奮劑）成分。均未 │有5小包 │
│    │              │    │檢出二級毒品甲基安非他命（Metham│，再予編│
│    │              │    │phetamine）成分。               │號13-1~1│
│    │              │    │                                │3-5     │
├──┼───────┼──┼────────────────┼────┤
│四  │疑似YABA毒品半│1包 │編號12-3，經檢視為淺綠色粉末。(一)│編號12內│
│    │成品（編號12）│    │驗前總毛重19.10公克【包裝塑膠袋 │有4小包 │
│    │              │    │重0.91公克】。(二)編號12-3，淨重18│，再予編│
│    │              │    │.19公克，取0.80公克鑑定用罄，餘1│號12-1~1│
│    │              │    │7.39公克。檢出Caffeine（咖啡因，│2-4     │
│    │              │    │係興奮劑）成分。未檢出二級毒品甲│        │
│    │              │    │基安非他命（Methamphetamine）成 │        │
│    │              │    │分。                            │        │
│    │              │    │                                │        │
│    │              │    │                                │        │
│    │              │    │                                │        │
│    │              │    │                                │        │
├──┼───────┼──┼────────────────┼────┤
│五  │紅色疑似毒品粉│2罐 │經檢視均為塑膠罐裝，內有橘紅色粉│        │
│    │末（編號18、20│    │末。(一)驗前總毛重1107.24公克【包 │        │
│    │）            │    │裝塑膠罐總重262.44公克】。(二)編號│        │
│    │              │    │18、20，總淨重844.80公克，共取0.│        │
│    │              │    │05公克鑑定用罄，總餘844.75公克。│        │
│    │              │    │檢出Caffeine（咖啡因，係興奮劑）│        │
│    │              │    │成分。均未檢出二級毒品甲基安非他│        │
│    │              │    │命（Methamphetamine）成分。     │        │
├──┴───────┴──┴────────────────┴────┤
│數量合計：9包、2罐                                                    │
└───────────────────────────────────┘
  附表三：
┌──┬───────────────────────┬───┬────┐
│編號│品名（括弧內係94年度保管字3520號扣押物品清單編│數量  │ 備註   │
│    │      號）                                    │      │        │
├──┼───────────────────────┼───┼────┤
│一  │轉動式手動壓模機【不含木製臺座】（編號21）    │一部  │        │
│    │                                              │      │        │
├──┼───────────────────────┼───┼────┤
│二  │轉盤式手動壓模機【含木製臺座】（編號22）      │一部  │        │
├──┼───────────────────────┼───┼────┤
│三  │電熱烘乾機（編號24）                          │一部  │        │
├──┼───────────────────────┼───┼────┤
│四  │製毒添加香料（編號25）                        │十六瓶│        │
├──┼───────────────────────┼───┼────┤
│五  │製毒添加色素（編號26）                        │三十瓶│        │
├──┼───────────────────────┼───┼────┤
│六  │打錠製模工具壹批（編號27）                    │一盒  │        │
├──┼───────────────────────┼───┼────┤
│七  │毒品分裝夾鏈袋（編號28）                      │一包  │        │
├──┼───────────────────────┼───┼────┤
│八  │虎鉗（編號29）                                │一部  │        │
├──┼───────────────────────┼───┼────┤
│九  │小磅秤（編號30）                              │一部  │        │
├──┼───────────────────────┼───┼────┤
│十  │行動電話【Innstream，型號i2500】（編號31）    │一支  │        │
├──┼───────────────────────┼───┼────┤
│十一  │行動電話【Sony，型號218】（編號32）           │一支  │        │
├──┼───────────────────────┼───┼────┤
│十二  │製毒記錄帳冊（編號33）                        │一本  │        │
└──┴───────────────────────┴───┴────┘


司法院資訊處製作；財團法人民間司法改革基金會備份。
